---
title: "关于"
slug: "cn/about"
---

```{r setup, include=FALSE}
knitr::opts_chunk$set(echo = FALSE) 
pacman::p_load(radix, rmarkdown, leaflet, geosphere, htmltools, distill)

```


# 我是谁
我是孙潜。
去过很多地方，遇到过很多人，做过很多工作。   
喜欢学习新的东西，认识新的朋友，即使不是很擅长社交。    

# 履历

目前是一名数据科学家兼程序员在法国安联保险公司。

在此之前，在ENGIE(前苏伊士环能), IBM, CNRS（法国国家科学研究院）工作过，而后在Meritis做过咨询,再之后加入过创业公司Amuse Network。

# 学历
法国国立高等先进技术学院（ENSTA Bretagne) 通用工程师硕士文凭   
西布列塔尼大学(Université de Bretagne Occidentale)地球物理硕士文凭  
格勒诺布尔阿尔卑斯大学 (Grenoble Alpes University)和格勒诺布尔国立高等计算机与应用数学学校(Ensimag)数据科学硕士文凭。 

曾经在[北京新东方烹饪学习中炒专业](http://www.xdfce.cn/)求学，并取得证书

# 个人兴趣

喜欢Python, R, 科学计算, 高性能计算, 大数据，人工智能  
喜欢学习新的东西，新的技术。

# 写作原则

尽量记录自己的学习成长经历。

# 生活履历


```{r echo=FALSE, eval=T}
a = data.frame(
  "Entry_Station_Lat" = c(38.910726, 31.811226,38.416663, 39.9042, 48.00611, 48.390394, 45.764043, 48.390394 ,45.188529,43.610769 ),
  "Entry_Station_Long" = c(111.846905, 119.974061, 112.734174, 116.407396, 0.199556, -4.486076, 4.835659, -4.486076, 5.724524,3.876716),
  "Exit_Station_Lat" = c(31.811226,38.416663, 39.9042, 48.00611, 48.390394, 45.764043, 48.390394,45.188529 ,43.610769,48.856614  ),
  "Exit_Station_Long" = c(119.974061, 112.734174, 116.407396, 0.199556, -4.486076, 4.835659, -4.486076, 5.724524, 3.876716,2.352222),
  "Exit_Station_city" = c("常州", "忻州", "北京",  "勒芒", "布雷斯特", "里昂", "布雷斯特", "格勒诺布尔", "蒙彼利埃","巴黎")
)
a[["id"]] <- 1:nrow(a)


citis <-data.frame(  "Lat" = c(38.910726, 31.811226,38.416663, 39.9042, 48.00611, 48.390394, 45.764043, 48.390394,45.188529 ,43.610769,48.856614  ),
  "Long" = c(111.846905,119.974061, 112.734174, 116.407396, 0.199556, -4.486076, 4.835659, -4.486076, 5.724524, 3.876716,2.352222),
  "city" = c("五寨", "常州", "忻州", "北京",  "勒芒", "布雷斯特", "里昂", "布雷斯特", "格勒诺布尔", "蒙彼利埃","巴黎"),
  "years" = c(8, 5, 3, 3,  0.5, 3, 0.5, 3, 1, 0.5,as.numeric(format(Sys.Date(), "%Y")) - 2017)
)


```


```{r, layout="l-screen-inset shaded"}
#create some colors
factpal <- colorFactor(topo.colors(30), a$id)

#create a list of interpolated paths
pathList = NULL
for(i in 1:nrow(a))
{
tmp = gcIntermediate(c(a$Entry_Station_Long[i],
                 a$Entry_Station_Lat[i]),
               c(a$Exit_Station_Long[i],
                 a$Exit_Station_Lat[i]),n = 25,
               addStartEnd=TRUE)
tmp = data.frame(tmp)
tmp$id = a[i,]$id
tmp$color = factpal(a[i,]$id)
pathList = c(pathList,list(tmp))
}

#create empty base leaflet object
leaflet(width ="100%") %>% addTiles() %>% setView(2.352222,48.856614, zoom =5) %>% addMarkers(lng=citis$Long,lat=citis$Lat,  popup = htmlEscape(citis$city)) %>% addCircleMarkers(lng=citis$Long,lat=citis$Lat, radius =citis$years*10, stroke = FALSE, fillOpacity = 0.5) -> lf

#add each entry of pathlist to the leaflet object 
for (path in pathList)
{
  lf %>% addPolylines(data = path,
                      lng = ~lon, 
                      lat = ~lat,
                      color = ~color) -> lf

}
#show output
lf
```

&nbsp;
<hr />
<p style="text-align: center;">Contact</a></p>
<p style="text-align: center;"><span style="color: #808080;"><em>sunqianben@gmail.com</em></span></p>

<center>[Github](https://github.com/DSqiansun) | [Linkedin](https://www.linkedin.com/in/qian-sun-411829a9)</center>

&nbsp;


